臺灣高雄地方法院民事裁定　　　　　　　　　　　　　九十四年度聲字第一八三號
　　聲　請　人　甲○○○
　　相　對　人　明樣國際科技股份有限公司
　　法定代理人　乙○○
右聲請人聲請對相對人為公示送達事件，本院裁定如左：
    主      文
聲請駁回。
聲請費用由聲請人負擔。
    理      由
一、聲請意旨略以：相對人明樣國際科技股份有限公司（下稱明樣公司）於九十三年
    四月與聲請人簽立房屋租賃契約，卻遲付租金達二期以上，經聲請人定相當期限
    催告，卻因相對人送達處所不明，致該催告信函遭退回，玆依民事訴訟法第一百
    四十九條第一項規定，聲請為公示送達等語。
二、按表意人非因自己之過失不知相對人居所者，固得依民事訴訟法公示送達之規定
    ，以公示送達為意思表示之通知，惟相對人若非遷移不明，即難謂不能送達。又
    按法人之代表人，在民法上固非所謂法定代理人，在民事訴訟法上，則視作法定
    代理人，適用關於法定代理之規定，司法院著有三十四年院解字第二九三六號解
    釋；再參照民事訴訟法第一百二十七條之立法理由謂「當事人如為法人，則訴訟
    上攻擊或防禦之法，皆非彼所能自籌，若仍向法人送達，亦非保護其利益之道，
    故特設本條，明示對於法人有所送達，應向其代表機關為之」，可見對公司之送
    達應以其法定代理人為應受送達人；至於其送達之處所，依同法第一百三十六條
    第一、二項規定，應於應受送達人之住居所行之，亦得於當事人本人即公司之營
    業所行之。
三、經查：本件聲請人主張明樣公司因遷移處所不明，致無法對其送達催告信函一節
    ，固提出退回信封一紙存卷可參，惟民事訴訟法第一百四十九條第一項第一款所
    謂應為送達之處所不明者，係指已用相當之方法探查，仍不知其應為送達之處所
    而言。經查，本件相對人明樣公司登記之營業處所係在嘉義市○○路○段一三一
    之一號一樓，而其法定代理人乙○○
    院公司登記基本資料查詢表及個人基本資料查詢結果表各一紙存卷可參，則依前
    開說明，聲請人之催告信函縱無法送達於明樣公司營業處所，仍應向該公司之法
    定代理人重為送達，惟本件聲請人所發催告信函，根本係向上開二地址以外之嘉
    義市○○里○鄰○○路二一０號一樓為送達，足見相對人之住所並非不明，僅係
    因聲請人送達地址有誤而未能送達，是其聲請與民事訴訟法第一百四十九條所定
    要件尚有未合，聲請人遽予聲請公示送達，尚有違誤，自難予以准許。
四、依民事訴訟法第九十五條、第七十八條，裁定如主文。
中　　　華　　　民　　　國　　九十四　　年　　　三　　　月　　 十七 　　日
                                臺灣高雄地方法院民事第二庭
                                            法      官 黃宗揚
正本係照原本作成。
如不服本裁定應於送達後十日內向本院提出抗告狀。
中　　　華　　　民　　　國　　九十四　　年　　　三　　　月　　 十七 　　日
                                            法院書記官 陳孟瑩
